臺灣基隆地方法院刑事判決　　　　　　　　　　　　　九十一年度訴字第二一三號
　　公　訴　人　臺灣基隆地方法院檢察署檢察官
　　被　　　告　戊○○
右列被告因搶奪等案件，經檢察官提起公訴（九十一年度偵字第四八二、六三四號）
，本院判決如左：
    主  文
戊○○共同連續意圖為自己不法之所有，而搶奪他人之動產，處有期徒刑壹年貳月。
扣案之安全帽壹頂沒收。
    事  實
一、戊○○原係現役軍人，曾因強盜案件，經本院判處有期徒刑四年確定（尚未執行
     ，不構成累犯），復於九十年三月十七日因違反毒品危害防制條例案件，經本院
    裁定送觀察、勒戒，並由軍事主管機關核定停役，俟其勒戒完畢出所尚未核定回
    役前，因欠缺購毒資金，竟意圖為自己不法之所有，並基於概括之犯意，冀圖以
    行搶路人財物供己花用，遂與許佳豪（業經本院另案判處有期徒刑十月）基於共
    同之犯意聯絡，共謀以機車搶奪財物籌措購毒資金，渠等商議既定，遂先於九十
    年五月二十五日凌晨零時許，在基隆市○○路，由戊○○把風，許佳豪以其所有
    之鑰匙啟動之方式（起訴書誤載為由許佳豪把風，戊○○以其自備之鑰匙啟動）
    ，共同竊取甲○○所有車號ＦＺＮ─二一○號重機車（該車仍登記前車主林麗玲
    ，甲○○未辦妥過戶手續，約值新台幣「下同」二萬五千元，該車於九十年五月
    二十四日，在基隆市○○路天橋下遭不詳之人竊盜後，放置於基隆市○○路），
    作為犯案工具，得手後即由許佳豪戴其所有之安全帽一頂，騎乘該車搭載戊○○
    沿路尋找行搶對象，嗣於同日凌晨三時四十分左右，渠等行經基隆市○○路八之
    六號前時，見夜歸之丁○○一人獨自騎乘機車，並將背包後背，且四下無人有機
    可趁，遂由許佳豪加速自後超越，乘丁○○不備，由戊○○出手搶奪丁○○之背
    包一只（內有現金一千元、身分證、基隆市第二信用合作社提款卡、中國信託信
    用卡及ＭＯＴＯＲＯＬＡ牌、Ｔ２６８８型黃色行動電話一具），丁○○因突遭
    拉扯從機車上摔下倒地，戊○○將之強行拖行數公尺後始搶奪得逞，並致丁○○
    受有右手肘及膝部擦傷、右足中趾擦傷、左手前臂扭傷等傷害（起訴書漏未記載
 傷害部分），戊○○、許佳豪二人得手後，即以搶得之現金至六堵向年籍不詳、
    綽號「阿成」之成年男子購買毒品施用（施用毒品部分為連續犯，另案經本院判
    處有期徒刑十月確定），行動電話由許佳豪留用，其餘證件、提款卡、信用卡均
    丟棄，竊得之機車則於翌日中午棄置於愛三路、仁五路路口（業已發還被害人甲○○）。丁○○遭搶後隨即報警處理，經警比對遭搶行動電話序號與使用門號後
    ，查知該行動電話由許佳豪使用，先於九十年五月二十八日十三時三十分左右，
    在基隆市○○路二五九巷四六之二號二樓查獲許佳豪，並起獲丁○○遭搶之黃色
    行動電話一具（業已發還被害人丁○○），及扣得許佳豪行搶時所穿戴之汗衫一
    件及安全帽一頂，經許佳豪供述後，於同日十四時三十分許循線至基隆市○○路
    四四號四樓戊○○住處將其查獲。戊○○遭警查獲後，於九十年六月十八日經陸
    軍總司令部核定回役，然其旋自軍中逃亡，並於九十年七月三十一日核定停役，
    戊○○自軍中逃亡後，因缺乏生活所需，且對其女友乙○○與之分手心懷怨恨，
    竟基於同前之概括犯意，起意以乙○○為行搶對象，遂於九十年十二月下旬某日
    十五時許，在基隆市○○路，徒手竊取丙○○所有車號ＷＫＰ─九一○號車牌一
    面，復於同年月某日中午，在基隆市○○路一○○巷內，以自備之鑰匙（未扣案
    ）竊取己○○所有車號ＷＫＭ─六九九號輕型機車一部作為作案工具，並將前開
    竊得之ＷＫＰ─九一○號車牌一面改懸於前開機車加以掩飾，進於九十一年一月
    二十一日十六時許，利用乙○○攜帶公司金錢前往銀行匯款之機會，在基隆市○○路一五五號前，騎乘前開改懸車牌之機車自後搶奪乙○○所攜帶之皮包一只（
    內有現金二十五萬元及支票約一百七十萬元）得手逃逸，並將所搶得之現金花用
    殆盡，皮包及支票則丟棄於田寮河內，嗣於九十一年二月六日十七時許，經警在
    桃園縣中壢市○○路一八六號十樓之四緝獲戊○○後循線查知上情。
二、案經基隆市警察局、基隆市警察局第三分局報告臺灣基隆地方法院檢察署檢察官
    偵查起訴。
    理  由
一、訊據被告戊○○對右揭時、地竊取甲○○之機車後搶奪路人丁○○財物之犯行及
    竊取己○○所有之機車及丙○○所有之機車車牌後搶奪乙○○財物之犯行均坦承
    不諱，核與告訴人甲○○、丁○○、己○○、丙○○、乙○○指訴之情節相符，
    且經本院調閱本院九十年度訴字第五四二號同案之被告許佳豪搶奪案卷結果，同
    案之共犯許佳豪亦於本院另案（九十年度訴字第五四二號）審理時就第一件之竊
    盜及搶奪案件供認屬實；又證人即同案被告許佳豪之妻楊淑蘭於警訊時證稱：「
    被告戊○○與其夫許佳豪於九十年五月二十五日凌晨回來後，有告訴伊，他們二
    人出去搶劫，有拿一支黃色的行動電話和毒品海洛因回來，他們說行動電話是搶
    來的，另毒品是他們搶來的錢拿去購買的」等語，及證人汪凱婷於警訊時證稱：
    「大約於九十年五月二十二日中午左右，在戊○○之房間，被告戊○○與許佳豪
    有說要去搶劫，約伊說要不要去搶劫，伊說不要」等情，復有贓物認領保管收據
    、機車買賣訂購書、車輛竊盜、車牌失竊資料個別查詢報表、車籍作業系統統一
    查詢認可資料、仁祥醫院診斷證明書、門號及序號對照表各一紙附卷可稽，及同
    案被告許佳豪所有供犯罪所用之安全帽一頂扣案可佐（扣押於本院九十年度訴字
    第五四二號案內），被告之自白與事實相符，可以採信，其事證明確，犯行堪以
    認定，應依法論科。
二、核被告所為，係犯刑法第三百二十條第一項之竊盜罪、第三百二十五條第一項之
    搶奪罪、第二百七十七條第一項之傷害罪。被告戊○○與許佳豪對於第一件之竊
    盜及第一次搶奪部分之犯行，有犯意之聯絡，及行為之分擔，應依刑法第二十八
    條之規定，論以共同正犯。被告所為數次竊盜及搶奪行為，時間緊接，所犯罪名
    相同，顯係出於概括之犯意為之，均為連續犯，爰依刑法第五十六條之規定均以
    一罪論，並加重其刑。又其所犯搶奪與傷害犯行，係一行為觸犯二罪名，為想像
    競合犯，應依刑法第五十五條規定，從一重之搶奪罪處斷；所犯搶奪與竊盜二罪
    間，有方法結果之牽連犯關係，依刑法第五十五條規定，從一重之搶奪罪處斷。
    起訴書就被告傷害之事實漏未記載，惟該部分與起訴部分有想像競合犯、牽連犯
    之關係，為起訴效力所及，本院得併予審理，在此敘明。爰審酌被告有違反強盜
    、違反毒品危害防制條例等前科，為施用毒品及情感因素而行竊、搶奪，對婦女
    之安全危害甚大，犯罪所得甚多及犯罪後坦承犯行等一切情狀，量處如主文所示
    之刑，以示懲儆。另扣於本院九十年度訴字第五四二號案件內之安全帽一頂，為
    同案共犯許佳豪所有，供第一件搶奪案件所用之物，應依刑法第三十八條第一項
    第二款之規定宣告沒收；另案作案之鑰匙二支已丟棄滅失，業據被告供明在卷，
    均不予宣告沒收，併此說明。
據上論斷，應依刑事訴訟法第二百九十九條第一項前段，刑法第二十八條、第五十六
條、第三百二十五條第一項、第三百二十條第一項、第二百七十七條第一項、第五十
五條、第三十八條第一項第二款，罰金罰鍰提高標準條例第一條前段，判決如主文。
本案經檢察官吳佳齡到庭執行職務。
中      華      民      國    九十一    年      五      月    二十七    日
                                    臺灣基隆地方法院刑事第三庭
                                          法  官    何  怡  
右正本證明與原本無異。
對於本件判決如有不服，應於收受送達後十日內，向本院提出上訴書狀，上訴於臺灣
高等法院，並按他造當事人之人數附具繕本。
                                          書記官    湯  惠  芳
中      華      民      國    九十一    年      五      月    二十九    日
附錄論罪法條
刑法第三百二十條：
意圖為自己或第三人不法之所有，而竊取他人之動產者，為竊盜罪，處五年以下有期
徒刑、拘役或五百元以下罰金。
意圖為自己或第三人不法利益，而竊佔他人之不動產者，依前項之規定處斷。
前二項之未遂犯罰之。
刑法第三百二十五條：
意圖為自己或第三人不法之所有，而搶奪他人之動產者，處六月以上五年以下有期徒
刑。
因而致人於死者，處無期徒刑或七年以上有期徒刑，致重傷者，處三年以上十年以下
有期徒刑。
第一項之未遂犯罰之。
刑法第二百七十七條：
傷害人之身體或健康者，處三年以下有期徒刑，拘役或一千元以下罰金。
犯前項之罪，因而致人於死者，處無期徒或七年以上有期徒刑，致重傷者，處三年以
上、十年以下有期徒刑。
